# 新租赁准则 | 租赁修改 | 修改后租赁少于 12 个月

提问人：凯西别开枪 时间：2019-08-15 15:26:38
大家好，我有以下问题想向大家请教：
一、背景介绍：2019.1.1 我们公司有一份长于 12 个月的房屋租赁合同，在 1.1 确认为使用权资产，并确认对应的租赁负债。 2019 年 4 月，该合同签了补充协议，增加月租金，但其他条款均不变。此时，截至合同结束日不到 12 个月。
二、准则索引：
（一）根据 IFRS 16 的 45 判断，该修改属于 “未导致单独租赁的租赁修改的承租人会计处理”，该部分政策指引为 “(b) 对于其他所有租赁修改，相应调整使用权资产的账面金额。”
（二）根据 IFRS 16 的 87 段判断，我们应该把合同修改 “作为一项新的租赁进行会计处理”。由于我们的对房屋的租赁适用了豁免的会计政策，因此该类资产（房屋）达到条件都应该豁免，因此需冲掉账面的原有的使用权资产和租赁负债。
三、疑问
1 ）准则的第（一） 46 段和第（二） 87 段是否存在矛盾：对于修改合同内容的， 46 段要求直接更改租赁负债就行了，但 87 段要求作为一个新的租赁重新考虑？这 2 个规定对于修改后租赁期短于一年的合同是否存在矛盾？2) 合同修改后，租赁期不到 12 个月，是否需要豁免。

回答人：chenyiwei
IFRS 16 第 46 段是针对承租人对租赁修改的会计处理；第 87 段是针对出租人对租赁修改的会计处理。由于新准则下承租人和出租人的会计模型不一致，两者会计处理并不对等，不能简单类比。